臺灣屏東地方法院刑事判決
       111年度易字第719號
公  訴  人  臺灣屏東地方檢察署檢察官
被      告  江昭男



上列被告因竊盜案件，經檢察官提起公訴（111年度偵字第10100
號），因被告於準備程序中就被訴犯罪事實為有罪之陳述，經本
院告知簡式審判程序之旨，並聽取當事人之意見後，由本院合議
庭裁定改由受命法官獨任進行簡式審判程序，判決如下：
    主  文
江昭男犯侵入住宅竊盜罪，累犯，處有期徒刑拾月。未扣案之犯
罪所得新臺幣壹萬伍仟貳佰元沒收，於全部或一部不能沒收或不
宜執行沒收時，追徵之。
    事  實
一、江昭男意圖為自己不法之所有，基於侵入住宅竊盜之犯意，
    於民國111年6月11日0時28分許，見黃韻文址設屏東縣○○鄉○
    ○路0巷0○0號住處大門未鎖，趁無人注意之際，侵入黃韻文
    上址住處內，徒手竊取黃韻文停放在屋內車牌號碼000-0000
    號普通重型機車置物箱中新臺幣(下同)1萬5,200元之現金得
    手後，旋即騎乘車牌號碼000-0000號普通重型機車離去。嗣
    經警接獲報案後調閱案發地點周遭監視器畫面，始循線查悉
    上情。
二、案經黃韻文訴由屏東縣政府警察局東港分局報告臺灣屏東地
    方檢察署檢察官偵查起訴。
    理  由
一、本案被告江昭男所犯為死刑、無期徒刑、最輕本刑為三年以
    上有期徒刑以外之罪，亦非高等法院管轄第一審案件，且被
    告於本院準備程序進行中，先就前揭被訴事實為有罪之陳述
    (見本院卷第48頁)，經受命法官告知簡式審判程序之旨，並
    聽取當事人之意見後，本院合議庭認無不得或不宜改依簡式
    審判程序進行之事，依刑事訴訟法第273 條之1 第1 項，裁
    定本件由受命法官獨任行簡式審判程序。又本案既經本院裁
    定改依簡式審判程序審理，則依刑事訴訟法第273 條之2 、
    同法第159 條第2 項之規定，不適用傳聞法則有關限制證據
    能力及證據調查之相關規定。
二、認定事實所憑之證據及理由：
　㈠上揭事實，業據被告於本院準備程序及審理時均坦承不諱（
    見本院卷第48頁、第56頁），核與證人即告訴人黃韻文於警
    詢之指訴(見警卷第7頁至第8頁)、證人洪瑞端於警詢之證述
    (見警卷第9頁至第11頁)均大致相符，並有屏東縣政府警察
    局東港分局搜索扣押筆錄暨扣押物品目錄表1份(見警卷第24
    頁至第26頁)、車牌號碼000-0000號普通重型機車車輛詳細
    報表1份(見警卷第27頁)、監視器影像暨現場照片共24張(見
    警卷第30頁至第42頁)等件在卷可稽，足認被告上開任意性
    自白均核與客觀事實相符，堪以採信。
　㈡至公訴意旨雖主張被告係竊得皮包1個(內含現金1萬5,200元)
    等情。然查，被告雖曾於偵查中供稱：我是進去被害人家中
    偷皮包1個，裡面有1萬多元等語(見偵卷第48頁)，惟證人即
    告訴人於警詢時證稱：我把錢放在摩托車置物箱內，一打開
    就發現不見了；本次只有我的錢遭竊，沒有發現其他物品遭
    竊等語(見警卷第7頁至第8頁)，核與被告於警詢及本院準備
    程序中供稱：我只有偷皮包裡的錢而已，沒有竊取其他物品
    等語相符(見警卷第5頁至第6頁、本院卷第48頁)，足見被告
    於本案僅竊取現金1萬5,200元，而未竊取皮包本身乃至於其
    他物品甚明，爰修正此部分之事實如前。
　㈢綜上，本案事證已臻明確，被告上開犯行洵堪認定，應依法
    論科。
三、論罪科刑：
  ㈠核被告所為，係犯刑法第321條第1項第1款之侵入住宅竊盜罪
    。
  ㈡被告前因竊盜案件，經本院以107年度易字第598號判決判處
    有期徒刑8月；又因傷害案件，經本院以106年度訴字第522
    號判決判處有期徒刑2年2月；再因妨害自由案件，經本院以
    106年度訴字第522號判決判處有期徒刑5月，上開案件嗣經
    本院以108年度聲字第776號裁定定應執行刑有期徒刑2年10
    月確定，於110年1月29日假釋出監付保護管束，復於110年6
    月13日保護管束期滿假釋未經撤銷視為執行完畢等情，業據
    檢察官敘明於起訴書，並援引前科表為據，主張依累犯規定
    加重其刑，而被告於本院審理中對於前科表上之客觀記載均
    不爭執(見本院卷第59頁)，堪認檢察官已就被告構成累犯之
    事實，有所主張並指出證明方法。本院審酌被告前案中曾有
    竊盜案件，與本案罪名、罪質、侵害法益均相同，足見被告
    屢犯相同之竊盜罪，對於刑罰之反應力薄弱，為助其教化並
    兼顧社會防衛，認為就被告本案所犯之罪，尚無因加重最低
    本刑而生刑罰逾其罪責之情，爰依司法院釋字第775號解釋
    及刑法第47條第1項規定，加重其刑。
  ㈢爰以行為人之責任為基礎，審酌被告因在外積欠債務，不思
    以己力賺取所需，反臨時起意行竊告訴人之住家，除使告訴
    人受有前述之財產損失外，更破壞居家生活安寧，所為甚有
    不該；惟念及其犯後始終坦承犯行，態度尚可，然未能與被
    害人達成調解或和解，係因被害人表示無意願調解等情節(
    見本院卷第25頁)，並考量其前科多為竊盜罪(構成累犯部分
    不重複評價)，有臺灣高等法院被告前案紀錄表可佐，顯見
    其素行不佳且漠視他人財產法益之心態，兼衡被告犯罪之動
    機、手段、目的、被害人所受損害，暨其於本院審理時自陳
    之智識程度、家庭生活及經濟狀況等一切情狀(見本院卷第6
    0頁)，量處如主文所示之刑，以資懲儆。
四、沒收部分：
　　按犯罪所得屬於犯罪行為人者，沒收之。但有特別規定者，
    依其規定；前2項之沒收，於全部或一部不能沒收或不宜執
    行沒收時，追徵其價額，刑法第38條之1第1項、第3項分別
    定有明文。查被告所竊得之現金1萬5,200元，核屬其犯罪所
    得，且未據扣案，而被告於本院準備程序時供稱：這些錢我
    都拿給師傅(債權人)了等語(見本院卷第48頁)，顯見亦未合
    法發還被害人，自應依上開規定宣告沒收，並於全部或一部
    不能沒收或不宜執行沒收時，追徵之。　　
據上論斷，應依刑事訴訟法第273條之1第1項、第299條第1項前
段，判決如主文。
本案經檢察官楊士逸提起公訴，檢察官黃郁如到庭執行職務。
中　　華　　民　　國　　111 　年　　12　　月　 　8　　日
                  刑事第三庭    法  官   吳昭億
以上正本證明與原本無異。
如不服本判決應於收受判決後20日內向本院提出上訴書狀，並應
敘述具體理由；其未敘述上訴理由者，應於上訴期間屆滿後20日
內向本院補提理由書（均須按他造當事人之人數附繕本）「切勿
逕送上級法院」。　　　　　　　　　
中　　華　　民　　國　　111 　年　　12　　月　　8 　　日
                                書記官   蕭秀蓉 
附錄本判決論罪科刑法條：
中華民國刑法第321條
犯前條第1項、第2項之罪而有下列情形之一者，處6月以上5年以
下有期徒刑，得併科50萬元以下罰金：
一、侵入住宅或有人居住之建築物、船艦或隱匿其內而犯之。
二、毀越門窗、牆垣或其他安全設備而犯之。
三、攜帶兇器而犯之。
四、結夥三人以上而犯之。
五、乘火災、水災或其他災害之際而犯之。
六、在車站、港埠、航空站或其他供水、陸、空公眾運輸之舟、
    車、航空機內而犯之。
前項之未遂犯罰之。